臺灣高等法院刑事判決
111年度交上易字第82號
上  訴  人  
即  被  告  林佳儀


上列上訴人因過失傷害案件，不服臺灣新北地方法院110年度審
交易字第214號，中華民國110年11月18日所為之第一審判決（起
訴案號：臺灣新北地方檢察署110年度偵字第1358號），提起上
訴，本院判決如下：
    主  文
上訴駁回。
林佳儀緩刑貳年。
    理  由
一、經本院審理結果，認第一審判決對上訴人即被告林佳儀以其
    犯道路交通管理處條例第86條第1項、刑法第284條前段之無
    駕駛執照駕車因而過失傷害罪，判處拘役40日，如易科罰金
    ，以新臺幣（下同）1千元折算1日，認事用法及量刑均無違
    法或不當，應予維持，並引用附件原判決記載之犯罪事實、
    證據及理由，證據部分補充被告於本院審理中之自白。
二、被告上訴意旨略以：被告因有精神能力及心智狀態退化之情
    形，故未告知家人有此訴訟，因此，未能與告訴人陳嬋專達
    成和解，家人於原審判決後已知悉此事，期與告訴人達成和
    解，希望可以輕判，並請求給予緩刑等語。
三、按量刑輕重，屬為裁判之法院得依職權自由裁量之事項，苟
    已以行為人之責任為基礎，並斟酌刑法第57條各款所列情狀
    ，在法定刑度內，酌量科刑，無偏執一端，致明顯失出失入
    情形，自不得指為不當或違法。原判決已審酌被告之過失程
    度、告訴人所受傷害之情形，及於原審未與告訴人達成和解
    （業於本院與告訴人達成和解，詳後述）等一切情狀，在法
    定刑度內量處上揭之刑，顯已以行為人之責任為基礎，為科
    刑輕重標準之綜合考量，其量定之刑罰，並未逾越法定刑度
    ，亦無明顯失出失入之情形，核與罪刑相當原則無悖。縱與
    被告主觀上之期待有所落差，仍難指其量刑有何不當或違法
    ，是被告指摘原審量刑過重，尚非可採，其上訴為無理由，
    應予駁回。
四、按刑法第74條第1項規定：「受2年以下有期徒刑、拘役或罰
    金之宣告，而有下列情形之一，認以暫不執行為適當者，得
    宣告2年以上5年以下之緩刑，其期間自裁判確定之日起算：
    一、未曾因故意犯罪受有期徒刑以上刑之宣告者」。其刑事
    政策上之目的，除為避免短期自由刑之弊害，使不至於在監
    獄內感染或加深犯罪之惡習，甚至因此失去職業、家庭而滋
    生社會問題，並有促使行為人能引為警惕，期使自新悔悟，
    而收預防再犯之效。查被告前未曾因故意犯罪而受有期徒刑
    以上刑之宣告，有本院被告前案紀錄表在卷可查，其於犯後
    之原審及本院審理中均坦承犯行，堪認確有悔意，並參酌被
    告已與告訴人達成和解，並已交付5萬元與告訴人，因而得
    到告訴人諒解，同意就被告之過失傷害犯行不予追究，有新
    北市三峽區調解委員會調解筆錄在卷可稽（見本院卷第57頁
    ），綜合考量被告生活及經濟狀況等情，被告此次因一時疏
    失肇事，經此偵、審教訓及金錢賠償後，應知所警惕而無再
    犯之虞，本院認原審所宣告之刑以暫不執行為當，爰併依刑
    法第74條第1項第1款之規定諭知緩刑2年，以利自新。
據上論斷，應依刑法第74條第1項第1款、刑事訴訟法第368條、
第373條，判決如主文。
本案經檢察官周慶華到庭執行職務。
中　　華　　民　　國　　111 　年　　5 　　月　　18　　日
　　　　　　　　　刑事第二庭  審判長法　官  遲中慧
　　　　　　　　　　　　　　　　　  法　官  楊志雄
　　　　　　　　　　　　　　　　　  法　官  邱筱涵
以上正本證明與原本無異。
不得上訴。
                                    書記官  林吟玲
中　　華　　民　　國　　111 　年　　5 　　月　　18　　日
附錄：本案論罪科刑法條全文
道路交通管理處罰條例第86條
汽車駕駛人，無駕駛執照駕車、酒醉駕車、吸食毒品或迷幻藥駕
車、行駛人行道或行經行人穿越道不依規定讓行人優先通行，因
而致人受傷或死亡，依法應負刑事責任者，加重其刑至二分之一
。
汽車駕駛人，在快車道依規定駕車行駛，因行人或慢車不依規定
，擅自進入快車道，而致人受傷或死亡，依法應負刑事責任者，
減輕其刑。
刑法第284條
因過失傷害人者，處1年以下有期徒刑、拘役或10萬元以下罰金
；致重傷者，處3年以下有期徒刑、拘役或30萬元以下罰金。